# 求助陈版主，其他应付款和递延收益的区分。

提问人：liuweisheng 时间：2022-10-09 16:31:47
未摊销完的政府补助，什么情况计入其他应付，什么情况下计入递延收益，如何进行区分。谢谢版主解惑

回答人：chenyiwei
计入递延收益的政府补助，前提是满足政府补助确认条件，即可以合理预计其不会再被要求返还，现在确认为递延收益只是为了实现政府补助与其作为补偿对象的成本费用在利润表中的配比。
如果虽然已收到补助款项，但并不确定能否满足政府补助所附条件，仍有较大可能被要求返还的，则计入其他应付款，暂时不能摊销。